最　高　行　政　法　院　判　決
　　　　　　　　　　　　　　　　　　 94年度判字第01859號
上　訴　人　甲○○○○○○○○
被 上訴 人　財政部臺灣省中區國稅局
代　表　人　乙○○
上列當事人間因營業稅事件，上訴人對於中華民國93年6月18日
臺中高等行政法院93年度再字第5號判決，提起上訴，本院判決
如下：
　　主  文
上訴駁回。
上訴審訴訟費用由上訴人負擔。
　　理  由
一、上訴人於民國82年1月1日向彰化縣稅捐稽徵處申請娛樂稅設
    籍課稅，並於82年2月15日申請設立「統領冷飲店」之營業
    稅設籍課稅，惟變相經營ＫＴＶ業務，案經彰化縣警察局田
    中分局（下稱田中分局）於85年8月16日至同年月20日連續
    查獲上訴人自81年10月25日即開始擅自經營統領ＫＴＶ，每
    日營業額為新台幣（下同）2萬元，案移原處分機關審理違
    章成立，並分別以陳建宏未辦設立登記及上訴人設籍課稅後
    涉嫌逃漏營業稅2違章主體裁罰，均不服而併案申請復查，
    未獲變更，遂提起訴願，嗣經台灣省政府訴願決定撤銷原處
    分，責由原處分機關另為處分。原處分機關經依訴願決定意
    旨併同原處分重為復查，分別就陳建宏及上訴人2個違章主
    體個別復查決定，另向上訴人補徵82年1月1日至85年8月20
    日查獲日，實際營業額大於申報報繳之營業額所短報之營業
    稅1,023,230元及處5倍罰鍰5,116,100元。上訴人仍不服，
    提起一再訴願，均遭駁回，並經原審法院91年度訴字第43號
    判決駁回確定。上訴人仍表不服，主張該確定判決有行政訴
    訟法第273條第1項第11款再審事由，提起本件再審之訴。
二、上訴人於原審起訴主張略以：依行政訴訟法第273條第1項第
    11款規定中之「其他裁判」，係指民事或刑事以外之裁判，
    而原審法院91年度訴字第43號確定判決基礎，無非係認再審
    原告上開警訊之供稱符合實情，並以筆錄上「每日營業額約
    2萬元」為計算短報營業稅並具以核課裁罰之準據，並無違
    論理及經驗法則云云，然依嗣後原審法院92年度訴更一字第
    34號確定判決，顯見前訴訟程序確定判決所準據之裁判基礎
    即再審上訴人警訊筆錄之證明力，已遭嗣後原審法院92年度
    訴更1字第34號確定判決所推翻，是原確定判決之基礎已發
    生動搖，上訴人自得依行政訴訟法第273條第1項第11款事由
    ，據以提起本件再審之訴。上訴人係於93年3月2日收受知悉
    原審法院所核發92年度訴更1字第34號判決確定證明書，迄
    今尚未逾30日之不變期間，為此依行政訴訟法第273條第1項
    第11款及第277條規定，提起再審之訴，爰請將原確定判決
    廢棄、一再訴願決定及原處分均撤銷等語。
三、被上訴人則略以：上訴人主張於85年暑假期間改變方式，經
    營促銷喝啤酒才有每日大約2萬元左右之營業額及豈能僅以
    有瑕疵之筆錄課稅及處罰乙節，循序申請復查、訴願、行政
    訴訟及上訴均遭駁回而告確定，依原審法院91年度訴字第43
    號判決，除自85年8月17日至同年月20日連續5日之5次偵訊
    （調查）筆錄，供詞對每日營業額及期間均有一致性，自堪
    信為實在外，又使用電力之多寡與營業活動即營業收入有成
    正比之關連，上訴人如僅因於85年8月間開始僱用未滿18歲
    少女陪侍而變相經營ＫＴＶ，方有營業額大為增加之情形，
    則理應該月份之用電量大增，經原審法院向臺灣電力公司彰
    化區營業處田中服務所檢送上訴人營業地點82年2月間至85
    年間之各期之用電資料，上訴人被警查獲之85年8月份該Ｋ
    ＴＶ之用電度數反而較前3年度同月份為少，再依上訴人於
    85年度營利事業所得稅結算申報書，該年度上訴人自行申報
    該冷飲店營業費用之薪資支出即達1,175,000元，每月約10
    萬元，與其於上開筆錄所稱每日營業額2萬元，換算每月營
    業額60萬元，以其營業與薪資支出二者相比，薪資約為營業
    額之16％左右，因營業成本仍有其他水電費、交際費、伙食
    費及其他費用支出，亦屬相當，足認上訴人上開警訊筆錄之
    供稱符合實情，並非85年暑假期間改變方式，經營促銷喝啤
    酒才有每日大約2萬元左右之營業額。被上訴人以此筆錄認
    定上訴人該期間之營業額，並無違論理及經驗法則，是本案
    除上訴人之自白筆錄外，亦調查其他必要之證據並查與事實
    相符。上訴人前揭期間未依規定開立統一發票致漏報銷售額
    ，被上訴人補徵營業稅及處罰鍰即無不合，亦經原審法院所
    採據，仍執前詞爭執就同一法律關係更行起訴，該項理由並
    非發現未經斟酌之證物，且本案亦無適用法規顯有錯誤或判
    決理由與主文顯有矛盾之情事，是本案並無再審事由等語，
    資為抗辯。
四、原審斟酌全辯論意旨及調查證據之結果，略以：參照原審法
    院91年度訴字第43號判決理由可知，原確定判決係依據上訴
    人於警訊中之陳述，並參酌其用電資料及薪資支出等情形，
    自行調查證據認定事實，並未以任何裁判或行政處分為其判
    決之基礎。又警訊筆錄亦非行政訴訟法第273條第1項第11款
    所指之裁判或行政處分，從而，上訴人以原確定判決（即原
    審法院91年度訴第43號判決）所準據之裁判基礎即上訴人警
    訊筆錄之證明力已遭嗣後原審法院92年度訴更一字第34號確
    定判決所推翻，是原確定判決之基礎已發生動搖，上訴人以
    有行政訴訟法第273條第1項第11款之事由，提起本件再審之
    訴，核與行政訴訟法第273條第1項第11款規定不合，顯無再
    審理由，爰不經言詞辯論為駁回之。
五、本院經核原判決於法並無違誤。上訴意旨仍執前詞並主張略
    以：原審法院91年訴字第43號判決係認上訴人警訊供稱符合
    實情，並以筆錄上「每日營業額約2萬元」計算短報營業稅
    並具以核課裁罰之準據，然依原審法院92年度訴更一字第34
    號判決內容，顯見原審法院91年訴字第43號判決之裁判基礎
    之證明力已遭原審法院92年度訴更一字第34號判決所推翻，
    是原確定判決之判決基礎已發生動搖，顯有行政訴訟法第27
    3條第1項第11款之再審事由，原判決竟認「原確定判決係依
    據上訴人於警訊中之陳述，並參酌其用電資料及薪資支出等
    情形，自行調查證據認定事實，並未以任何裁判或行政處分
    為其判決基礎。又警訊筆錄亦非行政訴訟法第273條第1項第
    11款所指之裁判或行政處分」，原判決認事用法顯有違誤，
    爰請廢棄原判決等語。然查「有左列各款情形之一者，得以
    再審之訴對於確定終局判決聲明不服。但當事人已依上訴主
    張其事由或知其事由而不為主張者，不在此限：十一、為判
    決基礎之民事或刑事判決及其他裁判或行政處分，依其後之
    確定裁判或行政處分已變更者。」行政訴訟法第273條第1項
    第11款定有明文。準此，必須變更前之裁判或行政處分，經
    確定判決採為判決之基礎者，始有本款規定之適用。反之，
    如確定判決非以變更前之裁判或行政處分為其裁判基礎，而
    係自行調查證據認定事實者，自無本款之適用甚明。而原審
    法院91年度訴字第43號確定判決係依據上訴人於警訊中之陳
    述，並參酌其用電資料及薪資支出等情形，自行調查證據認
    定事實，並未以任何裁判或行政處分為其判決之基礎。又警
    訊筆錄亦非行政訴訟法第273條第1項第11款所指之裁判或行
    政處分。是上訴人以原審法院91年度訴第43號確定判決所準
    據之裁判基礎已發生動搖，有行政訴訟法第273條第1項第11
    款之事由，提起本件再審之訴，即顯無再審理由，原判決予
    以駁回，尚無不合。況查原判決已就本件爭點即上訴人主張
    原審法院91年度訴第43號確定判決所準據之裁判基礎即上訴
    人警訊筆錄之證明力遭原審法院92年度訴更一字第34號判決
    所推翻，因此有行政訴訟法第273條第1項第11款之再審事由
    乙節，為不可採等情，明確詳述其得心證之理由，有如前述
    。並與前開行政訴訟法等法令規定要無不合，尚無判決不適
    用法規或適用不當之違法；亦難謂有判決不備理由之違法，
    縱原審雖有未於判決中加以論斷者，惟尚不影響於判決之結
    果，與所謂判決不備理由之違法情形不相當。至於上訴人其
    餘訴稱各節，乃上訴人以其對法律上見解之歧異，就原審取
    捨證據、認定事實之職權行使，指摘其為不當，均無可採。
    綜上所述，上訴意旨指摘原判決違誤，求予廢棄，難認有理
    由，應予駁回。
據上論結，本件上訴為無理由，爰依行政訴訟法第255條第1項、
第98條第3項前段，判決如主文。
中　　華　　民　　國　　94　　年　　11　　月　 30 　　日
                  第三庭審判長法  官　徐　樹　海
                              法  官　廖  宏  明
                              法  官　黃　合　文
                              法  官　林　茂　權
                              法  官  鄭  小  康
以  上  正  本  證  明  與  原  本  無  異
中　　華　　民　　國　　94　　年　　12　　月　　1　　 日
　　　　　　　　　　　　　　　書記官　王　褔　瀛
